臺灣高雄地方法院刑事判決　　　　　100年度審交訴字第235號
公　訴　人　臺灣高雄地方法院檢察署檢察官
被　　　告　高素月
上列被告因公共危險案件，經檢察官提起公訴（100 年度偵字第
21349 號），本院合議庭裁定由受命法官獨任進行簡式審判程序
，判決如下：
    主  文
高素月犯肇事致人傷害逃逸罪，處有期徒刑陸月，如易科罰金，
以新臺幣壹仟元折算壹日。緩刑貳年，緩刑期間付保護管束，並
應向指定之政府機關、政府機構、行政法人、社區或其他符合公
益目的之機構或團體提供肆拾小時之義務勞務。
    事實及理由
一、高素月於民國100 年6 月22日上午12時55分許，騎乘車牌號
    碼TWZ-405 號普通輕型機車，原沿高雄市○○區○○路2 段
    由北往南方向行駛，繼而左轉入青年路2 段由西往東方向行
    駛，行經青年路2 段與八德路443 巷、文清街交口，欲右轉
    青年路2 段往南方向繼續行駛時，原應注意右轉彎時，應禮
    讓前方直行車輛，依當時天氣晴、日間自然光線、路面乾燥
    無缺陷又無障礙物，客觀上並無不能注意之情事，竟疏未注
    意及此，於行至前開路口前時，適有李孟鴻騎乘車號019-JX
    J 號機車，由鳳山區○○路直行往青年路，行至上開路口之
    際，高素月未注意前方車輛即搶先右轉彎，李孟鴻騎乘機車
    之車頭因閃避不及而撞擊高素月機車之後方部位，致李孟鴻
    人車倒地，並受有四肢多處擦傷、左手腕挫傷之傷害（過失
    傷害部分未據告訴）。而李孟鴻倒地後，即以手指高素月，
    並喊稱不要離開等語，詎高素月明知其已駕車肇事致人於傷
    ，竟未留在現場協助救護，亦未等待警方到場處理或留下姓
    名資料以釐清事故責任，即基於肇事逃逸之犯意，騎車逃離
    現場，適有陳逸晉行經該處，記下高素月所騎乘機車之車牌
    號碼，並告知李孟鴻，警方據報後循線查獲。
二、程序部分：
    本件被告高素月所犯係死刑、無期徒刑、最輕本刑為3 年以
    上有期徒刑以外之罪，其於準備程序中就被訴事實為有罪之
    陳述，經法官告知簡式審判程序之旨，並聽取公訴人、被告
    之意見後，本院合議庭認為適宜而裁定由受命法官獨任進行
    簡式審判程序，先予敘明。
三、證據名稱：
(一)、高雄縣政府警察局鳳山分局道路交通事故現場圖、道路交通
    事故調查報告表(一)、(二)高雄市政府警察局交通大隊交通事故
    談話紀錄表各1 份、現場及車損照片16張（見警卷第16至21
    頁）。
(二)、長庚醫療財團法人高雄長庚紀念醫院診字第E8289號診斷證
    明書1份(見警卷第13頁)。
(三)、證人即被害人李孟鴻、證人陳逸晉於警詢時及偵查中之證述
    。
(四)、被告於本院審理時之自白。
四、論罪科刑：
(一)、核被告所為，係犯刑法第185 條之4 肇事致人傷害逃逸罪。
    爰審酌被告駕車肇事後，竟擅自離開現場，置受傷之被害人
    不顧，不僅影響被害人即時救護之時機，且可能危及被害人
    身體，誠屬不該，惟念其犯後坦承犯行，態度尚可，且已與
    被害人以新臺幣（下同）1 萬6 千元達成調解，並已如數給
    付完畢（見本院卷第41、43頁），顯有悔悟之意，被害人亦
    請求本院從輕量刑，給予被告緩刑自新機會（見本院卷第42
    頁），復考量被害人所受之傷勢尚屬輕微，與其逃逸對傷者
    所生實際損害及其智識程度、家庭經濟狀況等一切情狀，酌
    情量處如主文所示之刑，併諭知易科罰金以1 千元折算1 日
    ，以示懲儆。
(二)、又被告未曾犯罪，有臺灣高等法院被告前案紀錄表乙份在卷
    可憑，其因一時失慮，致罹刑章，惟犯後已坦承罪行，並已
    與被害人達成調解，已如前述，足見其深切悔悟之意，相信
    被告經此教訓，自當知所警惕，而無再犯之虞，是本院認前
    開宣告之刑，以暫不執行為適當，併依刑法第74條第1 項第
    1 款之規定，予以宣告緩刑2 年，以啟自新。惟斟酌被告本
    件因法治觀念薄弱而觸犯刑責，造成被害人受有身體及財產
    上損害，為確實督促被告保持正確法律觀念，且能回饋社會
    以贖前愆，依刑法第74條第2 項第5 款之規定，命其應向指
    定之政府機關、政府機構、行政法人、社區或其他符合公益
    目的之機構或團體提供40小時之義務勞務，併依刑法第93條
    第1 項第2 款之規定，諭知於緩刑期間付保護管束。至被告
    究應向何政府機關、政府機構、行政法人、社區或其他符合
    公益目的之機構或團體提供義務勞務，屬執行之問題，應由
    執行檢察官斟酌全案情節及各政府機關、政府機構、行政法
    人、社區或其他符合公益目的之機構或團體之需求，妥為指
    定，併予敘明。
據上論斷，應依刑事訴訟法第273  條之1 第1 項、第299 條第1
項前段、第300 條、第310 條之2 、第454 條，刑法第185 條之
4 、第41條第1 項前段、第74條第1 項第1 款、第2 項第5 款、
第93條第1 項第2 款，判決如主文。
本案經檢察官劉慕珊到庭執行職務。
中    華    民    國   100    年    11    月    29    日
                  刑事第十庭  法  官  林書慧
以上正本證明與原本無異。
如不服本判決應於收受判決後10日內向本院提出上訴書狀，並應
敘述具體理由。其未敘述上訴理由者，應於上訴期間屆滿後20日
內向本院補提理由書（均須按他造當事人之人數附繕本），切勿
逕送上級法院。
中    華    民    國  100     年    11    月    29    日
                              書記官  李承悌
附錄本件論罪科刑法條：
中華民國刑法第185 條之4
駕駛動力交通工具肇事，致人死傷而逃逸者，處6 月以上5 年以
下有期徒刑。